【裁判字號】    97,消債更,700
【裁判日期】    970910
【裁判案由】    更生事件
【裁判全文】
臺灣臺中地方法院民事裁定           97年度消債更字第700號
    聲  請  人
    即  債務人  乙○○
    代  理  人  劉惠利  律師
    複  代理人  甲○○
上列聲請人聲請消費者債務清理事件，本院裁定如下：
    主    文
聲請人即債務人乙○○自中華民國97年 9月10日16時起開始更生
程序。
    理    由
一、按債務人不能清償債務或有不能清償之虞，且無擔保或無優
    先權之債務總額未逾新臺幣1200萬元者，於法院裁定開始清
    算程序或宣告破產前，得向法院聲請更生；又法院開始更生
    程序之裁定，應載明其年、月、日、時，並即時發生效力，
    消費者債務清理條例第 3條、第42條第1項、第45條第1項分
    別定有明文。
二、本件聲請人即債務人聲請意旨略以：因聲請人之財產及收入
    不足以清償債務，前曾依照中華民國銀行公會會員辦理消費
    金融案件無擔保債務協商機制與金融機構成立協商，協商條
    件為月付新台幣1萬7811元，因聲請人每月薪資僅4萬元，尚
    可支應，惟嗣後遭減薪為每月約 3萬5000元，在扣除自己生
    活必要費用及扶養母親、長女之費用共約 2萬5007元後，僅
    餘約 1萬元，實無法依協商條件履行，故聲請人無力繼續履
    行原協商條件，顯係因非可歸責於己之事由致履行有重大困
    難，爰請求准予裁定開始更生生活等語。
三、經查，聲請人即債務人非從事營業活動之人，所積欠債務未
    逾1200萬元，亦有財產收入狀況說明書、在職證明書、財政
    部各類所得資料清單、中華民國銀行公會會員辦理消費金融
    案件無擔保債務協商機制協議書、還款計劃書及本件債權人
    清冊暨債權總金額表等在卷可考，且經本院訊問調查屬實。
四、次查，聲請人即債務人固曾依中華民國銀行公會會員辦理消
    費金融案件無擔保債務協商機制成立協商，每月應還款1萬7
    811元。而聲請人主張其每月薪資約4萬元（95年綜合所得稅
    各類所得清單，薪資為每月 5萬6514元），尚可支應，惟嗣
    後遭減薪為每月約 3萬5000元（96年綜合所得稅各類所得清
    單，薪資為每月 3萬0300元），而其生活必要開支，為每月
    房屋租金7500元（原所有不動產均遭法院拍賣）、膳食費43
    50元、扶養母親周林玉春、長女周雅筑二人共8700元、交通
    費1900元、水電瓦斯1740元、其他必要支出817元，合計2萬
    萬5007元，亦有其提出身分證、戶籍謄本、債權人清冊、財
    產及收入狀況說明書、財團法人金融聯合徵信中心當事人綜
    合信用報告--債務人清理條例前置協商專用債權人清冊、協
    議書、無擔保債務還款計劃、財政部台灣省中區國稅財產歸
    屬資料清清單、財政部台灣省中區國稅局94年、95年、96年
    度綜合所得稅各類所得資料清單、不動產租賃契約書、水電
    瓦斯費收據、存職證明書、存摺、學費收據附卷可參，且其
    所列舉之金額，衡諸現今一般生活水準，尚屬相當，則其收
    入扣除上開必要支出後，顯已不足清償前所為之協商款項，
    則本件聲請人主張其有不可歸責於己之事由致履行顯有困難
    ，堪認真實。
五、末查，聲請人即債務人又無經法院裁定開始清算或宣告破產
    之情事。從而，聲請人請求依消費者債務清理條例裁定准予
    更生，揆諸前揭規定，核無不合，應予准許。
中    華    民    國    97    年    9     月    10    日
                  民事庭法  官  顏世傑
右為正本係照原本作成
本件不得抗告
本裁定已於97年9月10日16時公告。
中    華    民    國    97    年    9     月    10    日
                        書記官  陳麗卿


司法院資訊處製作；財團法人民間司法改革基金會備份。
